【裁判字號】    92,交聲,431
【裁判日期】    920528
【裁判案由】    違反道路交通管理處罰條例聲明異議
【裁判全文】
臺灣臺北地方法院交通件裁定                      九十二年度交聲字第四三一號
    異議人即
    受處分人  甲○○
右列受處分人因違反道路交通管理處罰條例案件，對於臺北市交通事件裁決所中華民
國九十二年三月二十一日所為之處分（原處分案號：北市裁三字第駕裁二二─ＡＢＹ
八八一七九０號），聲明異議，本院裁定如左：
    主  文
異議駁回。
    理  由
一、按行人穿越道不得臨時停車，道路交通安全規則第一百十一條第一項第一款定有
    明文。又汽車駕駛人，在行人穿越道臨時停車者，處新臺幣（下同）三百元以上
    六百元以下罰鍰，道路交通管理處罰條例第五十五條第一款亦有明文。
二、本件受處分人甲○○於民國九十二年三月十四日下午七時五十八分許，駕駛車牌
    號碼ＣＢＥ─四九二號重型機車，在臺北市○○路、紹興南街口行人穿越道臨時
    停車，經原舉發單位臺北市政府警察局中正第一分局員警當場攔停舉發，以有道
    路交通管理處罰條例第五十五條第一款之違規行為，當場製單舉發，並指定應於
    九十二年三月二十九日前到案。嗣經受處分人於應到案日期前，向原處分機關提
    出申訴，由原處分機關函請原舉發單位調查結果，仍認有前開違規行為，乃依道
    路交通管理處罰條例第五十五條第一款規定，於九十二年三月三十一日裁處罰鍰
    五百元。
三、受處分人雖具狀否認在行人穿越道上停車之違規行為，辯稱本件並無採證照片可
    為證明，且受處分人行經臺北市○○○街、丹陽街口時，係因適逢紅燈，依規定
    在機車專用停車道上暫停，俟燈號轉為綠燈後，再左轉丹陽街行駛，惟行至丹陽
    街十二號前，即經員警自後方攔停，並開立舉發違規通知單云云。按交通員警掣
    單舉發違反道路交通管理處罰條例所列之違規事實，其本質為行政處分，係公務
    員基於職務上權力，依法就特定之具體事件所為具有公法上效果之單方行政行為
    ，基於公務員為公法上行為具有公信力之原則，該行政處分當可被推定為真正，
    其據以依法處分之事實認定亦為真正無誤，本此公信原則，乃立法者賦予行政機
    關制定違反道路交通管理事件統一裁罰標準及處理細則，使執行員警得當機處分
    ，以達其維護交通秩序、安全之行政目的；反之，若謂公務員一切行政行為均需
    預留證據以證其實，則國家行政勢必窒礙難行，故本件當場舉發之事實，是否攝
    有採證照片，尚非所問。經查，受處分人前開違規行為係由原舉發單位之仁愛路
    派出所員警因執行巡邏勤務，沿臺北市○○○路行經徐州路口時，見受處分人由
    徐州路騎乘前開機車至前開路口，狀似有意紅燈右轉，惟未完成轉彎，而越線暫
    停於行人穿越道，舉發員警乃前行過徐州路口，待變換燈號後予以攔停，並當場
    舉發之事實，業據證人即舉發警員古政源結證在卷；核其所述連續觀察受處分人
    違規之過程，亦無誤認之虞，受處分人空言否認違規云云，即不足採。本件事證
    明確，受處分人之違規行為堪予認定。
四、綜上所述，原處分機關依道路交通管理處罰條例第五十五條第一款（裁決書贅載
    第一項）及違反道路交通管理事件統一裁罰基準表規定，裁處罰鍰五百元，並無
    不當。本件異議為無理由，應予駁回。
中     華     民     國     九十二     年     五     月     二十八     日
                          臺灣臺北地方法院交通法庭
                                  法  官   劉   方   慈
右正本證明與原本無異。
如不服本裁定，應於裁定送達後五日內向本院提出抗告狀。
                                  書記官   殷   玉   芬
中     華     民     國     九十二     年     五     月     三十       日


司法院資訊處製作；財團法人民間司法改革基金會備份。
